【裁判字號】    90,易,1948
【裁判日期】    900622
【裁判案由】    家庭暴力防治法
【裁判全文】
臺灣板橋地方法院刑事判決                          九十年度易字第一九四八號
    公  訴  人  臺灣板橋地方法院檢察署檢察官
    被      告  乙○○
右列被告因違反家庭暴力防治法案件，經檢察官提起公訴（九十年度偵字第七七五六
號），本院判決如左：
    主  文
乙○○違反法院依家庭暴力防治法第十三條所為禁止實施家庭暴力行為之裁定，處有
期徒刑柒月。
    事  實
一、乙○○與甲○○係夫妻，為家庭暴力防治法第三條第一款規定之家庭成員關係。
    乙○○前因多次於酒後對甲○○實施家庭暴力行為，經本院依家庭暴力防治法第
    十三條規定，於八十九年十一月十四日以八十九年度家護字第七五一號核發有效
    期間一年之民事通常保護令，裁定乙○○不得對甲○○實施身體或精神上不法侵
    害之行為；乙○○收受上開通常保護令之送達後，嗣取得甲○○之同意而返回臺
    北縣永和市○○街六十一號三樓住處居住，詎乙○○不知悔改，於九十年四月二
    十日下午二時許，在上址住處，因甲○○欲掃除乙○○打破之日光燈碎片，乙○
    ○因此心生不滿，基於普通傷害及對甲○○實施家庭暴力行為之故意，以腳踢甲
    ○○之下體，致甲○○受有外陰道瘀傷之傷害，而違反前開本院民事通常保護令
    。
二、案經甲○○訴由台北縣警察局永和分局報請臺灣板橋地方法院檢察署檢察官偵查
    起訴。
    理  由
一、訊據被告乙○○固坦承已收受上開本院民事通常保護令，惟矢口否認有違反上開
    民事通常保護令及傷害甲○○之犯行，並辯稱：九十年四月二十日下午二時許，
    伊不小心拿掃把將日光燈打破後，甲○○要外出，伊僅有抓住甲○○之手，不讓
    她外出，並未用腳踢甲○○云云。惟查：右揭事實，業據告訴人甲○○於偵審中
    指訴不移，且有上開本院民事通常保護令影本一份在卷可憑，並經本院調取本院
    八十九年度家護字第七五一號通常保護令民事聲請卷宗核閱無訛；被告之女丙○
    ○於本院八十九年度家護字第七五一號通常保護令民事聲請事件訊問時亦到庭陳
    稱：被告有很嚴重之暴力傾向，小時候幾乎天天打告訴人甲○○，到最近還是打
    甲○○而且變本加厲等語，堪認告訴人之指訴應非子虛；又告訴人許珍瑞因遭被
    告以腳踢其下體，而受有外陰道瘀傷之傷害，亦有天主教耕莘醫院永和分院九十
    年四月二十日診斷證明書一紙附卷可稽；從而，被告辯稱當時僅有抓住甲○○之
    手云云，應係避重就輕之詞，不足憑信。又被告於警訊、檢察官訊問及本院審理
    時均具有陳述事實之能力，並能為自己辯護，復可清楚記憶案發當時其曾因不小
    心拿掃把將日光燈打破等情事，被告並陳明其精神狀況並無異常，顯見被告於行
    為時及本院審理時並無陷於心神喪失或精神耗弱之狀態，附此敘明。本案事證明
    確，被告之犯行洵堪認定。
二、被告於收受上開通常保護令之送達後，竟基於普通傷害及實施家庭暴力行為之犯
    意，以腳踢甲○○成傷，違反本院依家庭暴力防治法第十三條所為禁止實施家庭
    暴力行為之裁定，核被告所為係犯刑法第二百七十七條第一項之普通傷害罪及家
    庭暴力防治法第五十條第一款之違反保護令罪。被告以一行為同時觸犯上開二罪
    名，為想像競合犯，應依刑法第五十五條規定從一重之違反保護令罪處斷。爰審
    酌被告之犯罪動機、目的、手段、犯罪時所受之刺激、告訴人所受之傷勢、犯罪
    後之態度等一切情狀，量處如主文所示之刑。
據上論斷，應依刑事訴訟法第二百九十九條第一項前段，家庭暴力防治法第五十條第
一款，刑法第十一條前段、第二百七十七條第一項、第五十五條，罰金罰鍰提高標準
條例第一條前段，判決如主文。
本案經檢察官李海龍到庭執行職務。
中      華      民      國      九十      年      六    月    二十二    日
                                      臺灣板橋地方法院刑事第三庭
                                          法  官  樊  季  康
右正本證明與原本無異
如不服本判決應於送達後十日內向本院提出上訴狀
                                          書記官  馬  秀  芳
中      華      民      國      九十      年      六    月    二十二    日
附錄本案論罪科刑法條全文
家庭暴力防制法第五十條第一款
違反法院依第十三條、第十五條所為之下列裁定者，為本法所稱之違反保護令罪，處
三年以下有期徒刑、拘役或科或併科新臺幣十萬元以下罰金：
一、禁止實施家庭暴力行為。
二、禁止直接或間接騷擾、接觸、通話或其他連絡行為。
三、命遷出住居所。
四、遠離住居所、工作場所、學校或其他特定場所。
五、命完成加害人處遇計畫：戒癮治療、精神治療、心理輔導或其他治療、輔導。
刑法第二百七十七條
傷害人之身體或健康者，處三年以下有期徒刑，拘役或一千元以下罰金。
犯前項之罪，因而致人於死者，處無期徒或七年以上有期徒刑；致重傷者，處三年以
上十年以下有期徒刑。


司法院資訊處製作；財團法人民間司法改革基金會備份。
